臺灣高等法院刑事裁定
111年度聲字第2153號
聲明異議人  
即  受刑人  李亞洲



上列聲明異議人即受刑人因竊盜案件，對於本院111年度抗字第6
82號，中華民國110年5月13日所為之裁定，聲明異議，本院裁定
如下：
    主  文
聲明異議駁回。                                         
    理  由
一、聲明異議意旨略以：聲明異議人即受刑人因竊盜案件，向檢
    察官聲請定應執行刑，法院即應依憲法平等原則、比例原則
    、禁止雙重評價原則裁定應執行刑，給予合理公正之裁定，
    請求予以受刑人悔悟向上機會及從輕最有利之裁定。
二、按受刑人或其法定代理人或配偶以檢察官執行之指揮為不當
    者，得向諭知該裁判之法院聲明異議，刑事訴訟法第484條
    固定有明文。惟所稱「檢察官執行之指揮不當」，係指檢察
    官有積極執行指揮之違法及其執行方法有不當等情形而言，
    檢察官若依確定裁判指揮執行，即無執行之指揮違法或其執
    行方法不當之可言。倘對「法院」所為之判決或裁定（含定
    應執行刑之裁定）不服者，則應循上訴或抗告程序尋求救濟
    ；如該法院之判決或裁定，已經確定，則應另行依再審或非
    常上訴程序，加以救濟，非得以聲明異議方式為之（最高法
    院110年度台抗字第1136號裁定意旨參照）。次按刑事訴訟
    法第483條所定之聲明疑義，係當事人對於有罪裁判之文義
    有疑義者，得向諭知該裁判之法院聲明疑義；同法第484條
    所定之聲明異議，係受刑人或其法定代理人或配偶以檢察官
    執行之指揮為不當者，得向諭知該裁判之法院聲明異議，兩
    者並不相同。所謂諭知該裁判之法院，係指諭知科刑判決，
    即具體的宣示主刑、從刑之法院而言；另對於有罪裁判之解
    釋有疑義，是指對於科刑判決主文有疑義而言；至對於判決
    之理由，則不許聲明疑義。是當事人得向諭知該裁判之法院
    聲明疑義，以對於有罪裁判之解釋有疑義者為限，此觀刑事
    訴訟法第483條規定，至為明瞭（最高法院84年度台聲字第8
    號裁定要旨參照）。
三、經查：
（一）受刑人因竊盜案件，經臺灣宜蘭地方法院以111年度聲字
      第173號裁定定應執行刑有期徒刑10月（下稱系爭裁定）
      ，受刑人不服提起抗告，經本院以111年度抗字第682號裁
      定抗告駁回確定等情，有前開裁定書及本院被告前案紀錄
      表在卷可稽。而系爭裁定業已確定，具實質之確定力，非
      經非常上訴或其他適法程序予以撤銷或變更，不得再行爭
      執，更無從任意聲請法院重新更定執行刑，否則即有違一
      事不再理之原則。
（二）聲請人向本院提出「聲明異議抗告狀」，其雖載有「異議
      」二字，並於案號欄記載本院111年度抗字第682號，然其
      內容僅在爭執系爭裁定所定之應執行刑過重，請求給予從
      輕之裁定，並未提及執行檢察官有何執行指揮之違法，或
      執行方法不當，亦未援引刑事訴訟法第484條聲明異議之
      規定，是其既非對於檢察官執行指揮不當聲明異議，核與
      聲明異議之要件不符。至聲請人所提上開書狀內容陳明「
      禁止雙重評價」等情，與刑事訴訟法第483條之「聲明疑
      義」較為接近，惟系爭裁定主文為「抗告駁回」，並非具
      體的宣示主刑、從刑之有罪裁判，且無文義不明之情形，
      是此部分亦非合法之聲明疑義聲請，附此說明。
（三）綜上，受刑人之聲請於法即有未合，應予駁回。　
四、據上論斷，應依刑事訴訟法486條，裁定如主文。
中　　華　　民　　國　　111 　年　　6 　　月　　30　　日
                  刑事第二十五庭審判長法  官 邱滋杉
                                      法  官 黃翰義
                                      法  官 邱瓊瑩
以上正本證明與原本無異。
不得抗告。
                                      書記官 桑子樑
中　　華　　民　　國　　111 　年　　6 　　月　　30　　日